臺灣高等法院臺中分院刑事判決
109年度金上訴字第982號
上  訴  人  臺灣臺中地方檢察署檢察官
上  訴  人  
即  被  告  王釨澔




選任辯護人  張藝騰律師
            李錫秋律師
上列上訴人等因被告加重詐欺等案件，不服臺灣臺中地方法院10
7年度訴字第2658號中華民國109年1月16日第一審刑事判決（起
訴案號：臺灣臺中地方檢察署107年度偵字第18049號、107年度
偵字第27685號。移送併辦案號：同署109年度偵字第28854號）
，提起上訴，本院判決如下：
    主  文
原判決撤銷。
甲○○犯附表一各編號所示之罪，各處如附表一各編號「主文」欄
所示之刑及沒收。應執行有期徒刑貳年捌月。
    事  實
一、甲○○（SKYPE 暱稱「佰家樂」、「每日笑CC」）明知張智幃
    設置在土耳其之機房，乃以實施詐術為手段，具有持續性及
    牟利性之結構性跨國電信詐騙犯罪組織（下稱土耳其機房）
    ，仍基於參與犯罪組織之犯意，於民國106年6月間某日，與
    其當時女友陳星彤（原名陳雨妗、藝名「沛宸」、SKYPE 暱
    稱「蕾夢莎」）加入上開犯罪組織，由甲○○負責為土耳其機
    房設置電子網路通訊話務系統，陳星彤則負責提供大陸地區
    人民之個人資料與照片之「菜商」工作。甲○○因而與陳星彤
    、張智幃、陳建宏、土耳其機房其他姓名年籍均不詳之成年
    成員，共同意圖為自己不法之所有，基於3 人以上以電子通
    訊對公眾散布而詐欺取財，以及掩飾、隱匿特定犯罪所得去
    向、所在（106年6月28日起）之犯意聯絡，分工對大陸地區
    民眾施行詐騙牟利。由張智幃在土耳其設置詐欺機房，陳建
    宏則在土耳其現場擔任該機房的現場負責人，甲○○負責為土
    耳其機房設置電子通訊網路話務系統，以利該機房以網路電
    話詐騙大陸地區之民眾，陳星彤則透過陳建宏轉交提供大陸
    地區人民之個人基本資料與照片予土耳機房其他成員，作為
    該機房詐騙使用。土耳其機房之詐騙模式，係由該機房一線
    成員依陳星彤或其他不詳「菜商」所提供之大陸地區民眾個
    人資料與照片，再以甲○○設置之電子通訊網路話務系統，撥
    打網路電話給大陸地區之民眾，誆稱對方涉嫌刑案需要釐清
    云云，再轉到冒稱專案小組之二線人員，誆稱以電話製作筆
    錄，再將電話轉給冒稱經濟犯罪調查科科長之三線成員繼續
    行騙。迨大陸地區民眾受騙陷於錯誤，依指示存、匯款至該
    詐騙集團指定之人頭帳戶後，再陸續將匯入或存入之款項層
    層轉出，而掩飾、隱匿詐欺犯罪所得之去向及所在。嗣前揭
    土耳其機房之部分成員由警循線查獲後，經臺灣臺中地方檢
    察署檢察官另案提起公訴或追加起訴（張智幃由臺灣臺中地
    方檢察署發布通緝中。陳建宏參與犯罪組織與加重詐欺取財
    等案件，經臺灣臺中地方法院以106年度原訴字第110號等判
    處徒刑在案。陳星彤涉犯本案部分，由原審另案審理中）。
    迄於106 年7 月28日，經警在臺中市○○區○○路0 段000 號之
    「台中之星汽車旅館」，查緝連義鴻等人涉嫌違反毒品危害
    防制條例案件，扣得如附表三編號22與編號23所示之三星No
    te 5手機1 支及Lenovo廠牌之筆記型電腦2 台，經鑑識比對
    使用內容及SKYPE 代號對話紀錄後，始循線查獲上情。
二、甲○○於107 年1 月間某日，另基於參與犯罪組織之犯意，加
    入許家榕自107 年1 月10日起，在南投縣○○鎮○○路0 段00號
    4 樓設置以實施詐術為手段，具有持續性及牟利性之結構性
    代號為「五福」之跨國電信詐騙犯罪組織（下稱五福機房）
    ，而與許家榕、林伯瀧（許家榕、林伯瀧違反組織犯罪防制
    條例與加重詐欺等案件，由本院另案以109年度上訴字第142
    4號判決在案）、五福機房其他姓名年籍均不詳之成年成員
    ，共同意圖為自己不法之所有，基於3 人以上以電子通訊對
    公眾散布而詐欺取財，以及掩飾、隱匿特定犯罪所得去向、
    所在之犯意聯絡，由甲○○於107 年1 月12日至107 年1 月18
    日之間，負責提供電子通訊網路系統協助五福機房以遠端操
    控方式設定詐騙電話之傳輸。其等詐騙模式，係先由機房之
    一線人員透過電信設備，以甲○○所設置之電子通訊網路系統
    ，發送不實內容訊息予大陸地區、澳門地區之不特定民眾，
    佯稱為「大陸順豐快遞」客服公司人員云云，先向民眾詢問
    身分並取得個資後，再偽稱民眾寄送之包裹涉嫌詐欺、洗錢
    等案，須立即與公安局聯繫處理，再由第二線成員偽裝成大
    陸地區之檢、警人員，謊稱資金必須交付檢警人員查扣進行
    比對云云，迨大陸地區民眾受騙陷於錯誤，依指示存、匯款
    至該詐騙集團指定之人頭帳戶後，陸續將匯入或存入之款項
    層層轉出，而掩飾、隱匿詐欺犯罪所得之去向及所在。甲○○
    並提供其不知情父親王竣立所申設之台新銀行太平分行帳號
    00000000000000帳戶（下稱系爭台新銀行帳戶），供五福機
    房將使用電子通訊網路系統之對價、酬勞匯款入帳。嗣五福
    機房於107 年1 月30日為警查獲，經警在五福機房使用之電
    腦內，發現五福機房於107 年1 月15日將使用甲○○電子通訊
    網路系統之對價，即新臺幣（下同）275,000元匯入王竣立
    之系爭台新銀行帳戶，始循線查獲上情，警方並於107 年6 
    月20日持搜索票，前往甲○○位於臺中市○○區○○○路0 段000 
    號7 樓之3 住處實施搜索，扣得如附表二編號2 所示之IPHO
    NE手機1支（門號：0000000000）、編號3 所示之記事本1 
    本。
三、甲○○明知真實姓名年籍均不詳代號「BT」之成年人士（下稱
    「BT」）與「BT」之同夥，乃以實施詐術為手段，具有持續
    性及牟利性之結構性犯罪組織，仍另基於參與犯罪組織之犯
    意，於107 年6 月6 日或之前，加入「BT」與其所屬詐欺集
    團之犯罪組織。而「BT」所屬詐欺集團成員於107 年6 月6 
    日之前，在社群網站臉書刊登蒐集帳戶之廣告，劉祈佑（所
    涉幫助詐欺取財罪案件由臺灣臺南地方法院判決判處罪刑）
    因瀏覽該則廣告，而於107 年6 月6 日拍攝其個人身分證正
    、反面照片，傳送予「BT」所屬集團成員，並將其向中國信
    託商業銀行西臺南分行申設之帳戶（帳號：000000000000號
    ，下稱系爭中信銀行帳戶）之存摺、提款卡（含密碼）以快
    遞方式寄送予「BT」所屬集團成員收受。「BT」取得劉祈佑
    之個人資料與系爭中信銀行帳戶後，即與甲○○、同集團其他
    姓名年籍均不詳之成年成員，共同意圖為自己不法之所有，
    基於三人以上犯詐欺取財，以及掩飾、隱匿特定犯罪所得去
    向、所在之犯意聯絡，由「BT」於107年6月6日下午4 時許
    ，將系爭中信銀行帳戶之帳號及劉祈佑身分證之翻拍照片，
    透過facetime通訊軟體發送予甲○○，甲○○則於同年月7日，
    以劉祈佑之個人資料及系爭中信帳戶，向不知情之泓科科技
    有限公司（下稱泓科公司），申請「比特幣」之交易帳號（
    ID：246658），並於同年月11日，完成以劉祈佑之系爭中信
    銀行帳戶，作為「比特幣」交易帳號之綁定帳戶，並以其持
    有如附表二編號2 所示IPHONE手機之門號：0000000000註冊
    為比特幣交易的聯繫電話。「BT」所屬詐欺集團進而於同年
    月12日下午3 時、同年月13日上午10時許，推由該集團某女
    性成員，假冒丙○○姪女王穗瑜名義，接續撥打電話向丙○○佯
    稱：用錢孔急而有借款需求云云，致使丙○○誤認親友向其求
    助，而陷於錯誤，丙○○因而同年月13日上午11時2 分許，匯
    款25萬元至系爭中信銀行帳戶，「BT」旋於同年月13日上午
    11時9 分許，以facetime通訊軟體聯繫甲○○以前述詐得贓款
    購買「比特幣」，以掩飾、隱匿此部分詐欺犯罪所得之去向
    與所在，甲○○因而於同年月13日上午11時17分37秒起至同日
    11時20分9 秒許，使用綁定系爭中信銀行帳戶之「比特幣」
    交易帳號，分6 次購入與25萬元等值之「比特幣」，而形成
    金流斷點，藉以掩飾、隱匿此部分詐欺犯罪所得之去向與所
    在。嗣因警方於107 年6 月20日持搜索票，在甲○○位於臺中
    市○○區○○○路0 段000 號7 樓之3 住處搜索扣得附表二編號2
     所示之手機後，查閱手機的使用內容，始循線查獲上情。
四、案經丙○○訴由臺中市政府警察局第六分局報告臺灣臺中地
    方檢察署檢察官偵查起訴及移送併辦。　　
    理  由
一、證據能力：
  ㈠上訴人即被告甲○○及其辯護人於本院準備程序，主張其女友
    陳星彤與友人連義鴻於警詢所為之陳述，均屬審判外之陳述
    ，而無證據能力等語（見本院卷第147頁），嗣於110年7月2
    7日審判期日，另主張：被告的身分為何，秘密證人A1表示
    全都是聽張智幃說的，亦屬傳聞證據，而不得援用等語（見
    本院卷第277頁）。茲分述如下：
　　⑴因證人陳星彤、連義鴻於警詢中所為之陳述，均核無刑事
      訴訟法第159條之2、之3、之4或之5所規定之傳聞法則例
      外之情形，本院因而認上開二位證人於警詢中所為之陳述
      ，均無證據能力。
　　⑵證人A1於警詢及原審作證時，係以其自身經驗說明SKYPE暱
      稱「雷夢莎」、「佰家樂」者的分擔行為，分別是提供受
      騙民眾的個人資料與照片，以及為土耳其機房設置電子通
      訊網路話務系統的行為分擔，以及就其曾於106年8月20日
      與張智幃，在臺中市向上南路的「陽光盒子」遇見被告與
      陳星彤，張智幃向其介紹被告就是綽號「阿帆」的「佰家
      樂」，陳星彤就是「雷夢莎」的管理者之親身經歷為證述
      （見107年度偵字第27685號偵查卷㈡第195頁正、反面、原
      審㈡第123頁至第130頁）。是秘密證人A1有關張智幃曾向
      其介紹被告就是綽號「阿帆」的「佰家樂」，陳星彤就是
      「雷夢莎」的管理者之證詞，並非傳聞證據，自具有證據
      能力。
　㈡除前已敘及無證據能力之部分外，本判決所引用之證據資料
    （詳後引用之各項證據），其中係屬傳聞證據部分，縱無刑
    事訴訟法第159條之1至第159條之4或其他規定之傳聞證據例
    外情形，因被告與其辯護人均未爭執證據能力（見本院卷第
    129頁至第147頁），且於本院審判期日，復均未聲明異議（
    見本院卷第251頁至第264頁），本院審酌卷內並無事證顯示
    各該陳述之作成時、地與週遭環境，有何致令陳述內容虛偽
    、偏頗之狀況後，均認為適當，依刑事訴訟法第159條之5第
    2項之規定，為傳聞法則之例外，均應有證據能力。另本院
    以下援引之其餘非供述證據資料，因與犯罪事實具有關聯性
    ，且為執法人員依法所取得，並無不得作為證據之事由，且
    檢察官、被告與辯護人於本院審理期間對該等資料之證據能
    力，均未爭執，且其中關於刑事訴訟法第164 條第2 項規定
    ，證物如為文書部分，係屬證物範圍。該等可為證據之文書
    ，已經依法踐行調查證據之程序，即提示或告以要旨，自具
    有證據能力。
  ㈢復按組織犯罪防制條例第12條第1 項中段規定：「訊問證人
    之筆錄，以在檢察官或法官面前作成，並經踐行刑事訴訟法
    所定訊問證人之程序者為限，始得採為證據」。本案關於證
    人即秘密證人A1、土耳其機房現場管理人陳建宏、五福機房
    現場管理人許家榕、五福機房電腦手林伯瀧、被告父親王竣
    立、系爭中信銀行帳戶申設人劉祈佑、告訴人丙○○之警詢筆
    錄，既均非在檢察官或法官面前作成，而陳星彤於107年6月
    21日、王竣立於107年9月28日偵訊時之訊問筆錄，雖均在檢
    察官面前作成，但因未經踐行刑事訴訟法所定訊問證人之程
    序，依上述規定，自均不得作為認定被告涉犯組織犯罪防制
    條例罪名之事證，是本院下述所引上開證人警詢筆錄或偵訊
    筆錄僅於被告所犯加重詐欺取財、洗錢部分，具有證據能力
    ，於認定被告違反組織犯罪防制條例罪名時則無證據能力，
    應予釐清說明。
二、認定犯罪事實所憑證據與理由：
　㈠「犯罪事實」欄有關加重詐欺取財與洗錢部分：
　　訊據被告固不否認曾於106 年7 月28日，至臺中市○○區○○路
    0 段000 號之「台中之星汽車旅館」，經警在該汽車旅館內
    扣得如附表三編號22、編號23所示之三星手機1支及筆記型
    電腦2 台等事實，然矢口否認有何加重詐欺取財與洗錢之犯
    行，辯稱：警方在上址扣得之手機、筆記型電腦，我都沒有
    使用云云。辯護人則以：本案根據秘密證人A1筆錄，認定土
    耳其機房曾以暱稱敖西PC金使用SKYPE「佰家樂」的系統平
    台聯繫，但另案臺灣臺中地方法院106年度原訴字第110號刑
    事判決，並未認定土耳其機房使用「佰家樂」系統平台進行
    詐騙的事實，亦無任何供述或非供述證據可資認定土耳其機
    房使用「佰家樂」系統平台來進行詐騙，所以被告是否是「
    佰家樂」，都不構成本案加重詐欺或洗錢犯罪。何況，案發
    當時，被告並未實際使用電腦附表三編號23所示的筆記型電
    腦，查獲的該筆記型電腦，也不在被告的房間內，而是在連
    義鴻的房間內，連義鴻也承認有借用電腦，故本案是否為被
    告使用SKYPE帳號，實屬可疑等語，為被告置辯。經查：
  ⒈張智幃在土耳其設置之機房，詐騙模式係由該機房一線成員
    依俗稱「菜商」所提供之大陸地區民眾的個人資料與照片，
    再以該機房設置之電子通訊網路話務系統，撥打網路電話給
    大陸地區之民眾，誆稱對方涉嫌刑案需要釐清云云，次轉到
    冒稱專案小組之二線人員，誆稱以電話製作筆錄，再將電話
    轉給冒稱經濟犯罪調查科科長之三線成員繼續行騙。迨大陸
    地區民眾受騙陷於錯誤，依指示存、匯款至該詐騙集團指定
    之人頭帳戶後，繼透過地下匯兌方式，將匯入或存入之款項
    層層轉出等情，業據證人即擔任土耳其機房現場管理人之陳
    建宏於警詢、偵查中證述明確（見107 年度偵字第27685 號
    偵查卷㈡第84頁至第85 頁、第151頁至第152頁、第157頁、
    第159 頁、第190頁至第191頁），且證人陳建紅於警詢證述
    土耳其機房使用SKYPE 暱稱「敖西PC金」與其他系統商、賣
    個資廠商聯絡等節，確與警方偵查土耳其機房案件之相關電
    腦資料時，有與SKYPE 暱稱「敖西PC金」進行通話之情相符
    ，亦有內政部警政署刑事警察局106 年7 月20日現場數位證
    物勘查報告附卷可佐（見107 年度偵字第18049 號偵查卷㈠
    】第41頁至第43頁），是證人陳建宏前揭所證，應可採信，
    此部分事實，堪予認定。
　⒉警方於106年7月28日，在臺中市○○區○○路0 段000 號之「台
    中之星汽車旅館」A3房間，扣得如附表三編號23所示之筆記
    型電腦2台，此有搜索扣押筆錄與扣押物品目錄表各1份附卷
    可證（見107年度偵字第27685號偵查卷㈡第65頁至第67頁）
    。而警方檢視扣案如附表三編號23所示之筆記型電腦，發現
    該電腦持有者曾以SKYPE暱稱「佰家樂」（帳號：cashcash0
    0000000)、暱稱「每日笑CC」（帳號：bently888888)與土
    耳其機房SKYPE暱稱「敖西PC金」（帳號：moneyaaa9988）
    聯繫溝通有關話務系統問題或告知休假而不提供服務，諸如
    暱稱「佰家樂」於106年7月12日向「敖西PC金」表示：「剛
    我測試我會通」、「在查原因」、「我在測都有通」、「我
    把那條線刪了」、「我剛測試所有的線路都可以過」等語，
    暱稱「每日笑CC」於106年6月27日向「敖西PC金」表示
　　：「哥，我們今日公休移防」等語，此有107 年10月5 日刑
    事局中部打擊犯罪中心偵查報告檢附扣案如附表三編號23所
    示筆記型電腦之SKYPE交談內容附卷可查（見107年度偵字第
    27685號偵查卷㈡第175頁至第182 頁），可知持有或使用扣
    案如附表三編號23所示筆記型電腦者，曾參與土耳其機房的
    詐欺犯行，並負責分擔設置電子通訊網路話務系統之工作。
　⒊有關被告曾於106年7月28日至臺中市○○區○○路0 段000 號之
    「台中之星汽車旅館」A3房間，而連義鴻遭警盤查時，被告
    與女友陳星彤恰巧在另一房間休息，故未遭警同時查獲，至
    於遺留在A3房間而為警扣得如附表三編號22所示之手機1支
    ，則為陳星彤所有一節，業據被告供承在卷（見107年度偵
    字第18049號偵查卷㈠第106頁反面），是被告與陳星彤因偶
    然的原因，在前述汽車旅館的A3房間遭警盤查時，未在現場
    ，但仍可能將隨身攜帶的物品，諸如陳星彤的手機遺留在現
    場為警查扣，即不足為奇，辯護人徒以前述汽車旅館A3房間
    為警查獲時，被告並未在現場，否認扣案如附表三編號23所
    示筆記型電腦為被告所使用，即無可採。觀諸證人連義鴻所
    持手機翻拍照片，證人連義鴻邀約被告前往汽車旅館時，被
    告曾表示：「我電腦帶著」等語（見107年度偵字第18049號
    偵查卷㈠第54頁），被告亦不否認前述手機翻拍照片內容，
    乃其與證人連義鴻的對話內容，而表示：「（問：警方提示
    上述手機擷取畫面照片【編號9、10、11、12】，連義鴻傳
    簡訊予『樊哥』』，內容何意？）答：就是連義鴻欲邀約我至
    台中之星汽車旅館沒錯」等語（見107年度偵字第18049號偵
    查卷㈠第107頁），足認被告曾攜帶電腦或筆記型電腦至現場
    。又警方於107年6月20日在被告住處（即臺中市○○區○○○路0
    段000號7樓之3）扣得如附表三編號3所示之筆記型電腦（扣
    押物品編號a-1），此有搜索扣押筆錄與扣押物品目錄表各1
    份在卷可稽（見107年度偵字第18049號偵查卷㈠第183頁至第
    184頁）。比對附表三編號23與附表三編號3所示之筆記型電
    腦，顯示在汽車旅館扣得如附表三編號23之筆記型電腦螢幕
    上方貼有「沛宸」之貼紙，與警方在被告上開住處扣得如附
    表三編號3所示之筆記型電腦的螢幕上方，亦貼有「沛宸」
    貼紙之情形相同，則有照片附卷可證（見107年度偵字第180
    49號偵查卷㈠第26頁反面至第27 頁），而「沛宸」係被告當
    時女友陳星彤在酒店上班之藝名，此經被告陳述明確（見10
    7年度偵字第18049號偵查卷㈡第89頁），足認被告對於自己
    所有或持有的筆記型電腦，存有在電腦螢幕上方貼上其當時
    女友姓名或藝名貼紙的習慣，且若非陳星彤本人，或與陳星
    彤有密切關係之人即被告，應無可能在自己的筆記型電腦貼
    上陳星彤藝名之貼紙，是被告對於在台中之星汽車旅館扣得
    的筆記型電腦，為何人所有一節，於警詢、偵查中推稱：「
    不知道是誰的」云云（見107年度偵字第18049號偵查卷㈠第1
    07頁、第199頁反面、），應屬畏罪卸責之詞。又警方於107
     年6 月20日在被告上開住處扣得如附表二編號3所示之筆記
    本，其上記載帳號bently8880000000il.com ，與附表三編
    號23所示筆記型電腦內之SKYPE 暱稱「每日笑CC」設定之電
    子信箱帳號相同一事，為被告所不爭執（見107年度偵字第1
    8049號偵查卷㈠第107頁反面），足認附表三編號23所示筆記
    型電腦確為被告所持有與使用，否則被告應無理由在自己的
    筆記本記載他人電子信箱之理由。被告就此雖曾辯稱：是因
    為我曾經幫一個叫「亦晉」的人申辦SKYPE帳號云云，然SKY
    PE 帳號並無申辦之難度，衡情並無委託被告協助申辦的必
    要。何況，依被告所述，「亦晉」自己有微信帳號（見107
    年度偵字第18049號偵查卷第107頁反面），顯示「亦晉」自
    身有使用通訊軟體之經驗，應有能力自己申辦其他通訊軟體
    帳號，而無委託被告之理由。縱「亦晉」曾委託被告協助申
    辦SKYPE帳號，被告亦無將他人通訊軟體的帳號或電子信箱
    ，記錄在自己筆記本之理，是被告前揭所辯，尚無可採。從
    而，被告曾參與土耳其機房，而分擔設置電子通訊網路話務
    之工作，要屬無疑。
　⒋警方於106年7月28日，在臺中市○○區○○路0 段000 號之「台
    中之星汽車旅館」A3房間，扣得如附表三編號22所示之手機
    1支，為被告女友陳星彤所有一節，除經陳星彤於107年6月2
    1日檢察官偵訊時自承在卷外（見107年度偵字第18049號偵
    查卷㈠第88頁），核與被告陳述情節相符，而堪認定。而檢
    視扣案如附表三編號22所示之手機內的SKYPE交談紀錄，顯
    示該手機持有者（即晨星彤）曾以SKYPE暱稱「雷夢莎」與
    土耳其機房SKYPE暱稱「敖西PC金」（帳號：moneyaaa9988
    ）聯繫溝通有關提供含受騙民眾相片的個人資料事宜等語，
    此有107 年10月5 日刑事局中部打擊犯罪中心偵查報告檢附
    扣案如附表三編號22所示手機之SKYPE交談內容附卷可查（
    見107年度偵字第27685號偵查卷㈡第175頁、第179 頁至第18
    0頁），足認持有扣案如附表三編號22所示手機之陳星彤，
    曾參與土耳其機房的詐欺犯行，並負責分擔提供受騙民眾個
    人資料與照片之「菜商」工作。再從暱稱「雷夢莎」與他人
    之SKYPE的對話紀錄有關「店員」、「你真的要好好照顧王
    翊帆【被告原名】」、「他跟我之間就告一段落」、「我也
    會做我自己該做的事情」等語（見107年度偵字第27685號偵
    查卷㈡第181頁），顯示使用SKYPE暱稱「雷夢莎」者，與被
    告為不同的個體，但蓋SKYPE暱稱「雷夢莎」者，與被告之
    間，曾有親密的感情，亦可佐證陳星彤即為「雷夢莎」。
　⒌祕密證人A1於警詢中證稱：我只知道在106 年8 月20幾號時
    ，我約阿智（指張智幃）出來在向上南路的陽光盒子要碰面
    拿薪水，現場有一男一女二人，阿智就說女的就是「蕾夢莎
    」，綽號會計，男的就是「佰家樂」，綽號「小帆」或「阿
    帆」；（經警方提供指認紀錄表供指認）編號2 就是SKYPE 
    暱稱「蕾夢莎」，經警方提示為陳星彤，編號6 即為阿帆，
    經警方提示為王翊帆（即甲○○），編號10為阿智，張智幃，
    我與其等均無仇恨或金錢糾紛；佰家樂所提供之系統，我與
    他聊天時，他說幫他維護系統的是一個香港的工程師，若香
    港工程師解決不了再找他等語（見107年度偵字第27685 號
    偵查卷㈡第195 頁），並有卷附內政部警政署刑事警察局指
    認犯罪嫌疑紀錄表附卷可證（見107年度偵字第27685號偵查
    卷㈡第196頁至第198 頁），核與前述SKYPE暱稱「雷夢莎」
    者為女性的陳星彤，與使用扣案如附表三編號23所示筆記型
    電腦的男性被告，為不同之人，相互吻合，而可採信。祕密
    證人A1於原審中經具結後證稱：我之前在向上南路陽光盒子
    跟張智幃碰面拿薪水，現場還有一男一女，都是年輕人，張
    智幃私底下跟我說那個女生是SKYPE 代號「蕾夢莎」之管理
    者，我們先拿完薪水後，他們才過來，講沒幾句話，我們就
    離開；我在107 年5 月11日警詢時所述都是我聽見或看見的
    東西，講的都實在，指認這一男一女也是我自己自由指認出
    的；我跟張智幃離開後，他有提過該男生是阿帆；今天我只
    記得張智幃跟我說阿帆，是因為現在距離當時間隔太久，我
    在警詢時是說張智幃有介紹女的就是「蕾夢莎」，綽號會計
    ，男的就是「佰家樂」，綽號「小帆」或「阿帆」；我現在
    時間太久，印象真的不是很清楚，當時警詢筆錄口卡上的人
    比較像，當下警察叫我指認我當時在陽光盒子看到的是口卡
    上的那一個人，我就是指認編號6 那一個人，當時我記憶比
    較深，我當時警詢並無加油添醋等語（見原審卷㈡第119頁至
    第136 頁），秘密證人A1於原審做證實，雖因時間經過致稍
    為有印象不清之情形，然其對於張智幃介紹上開時間見面之
    女性就是「蕾夢莎」、綽號會計，男姓就是「佰家樂」、綽
    號「小帆」或「阿帆」，即為其於警詢時所指認編號6 之人
    等節均為明確無疑之證述，益證被告就是使用附表三編號23
    所示筆記型電腦，負責為土耳其機房設置電子通訊網路話務
    之成員，而與該機房之成員有所接觸與聯繫。參以，被告與
    證人連義鴻聯繫時，曾向證人連義鴻提及：「我早上還要顧
    系統」、「馬丁出國我要帶班」，證人連義鴻回以：「嗯，
    馬丁是誰啊」，被告答以：「幫我顧系統的」等語，此有證
    人連義鴻手機翻拍照片附卷可證（見107年度偵字第18049號
    偵查卷㈠第53頁），證人連義鴻並於原審中經具結後證稱表
    示：「（問：講顧系統你是否聽的懂？）答：算聽的懂，因
    為我這件案子是詐騙的，所以他講顧系統我大概知道意思」
    、「（問：你知道何物？）答：就是一種詐騙的東西」、「
    （問：就是群發電信的機房系統？）答：應該算是」等語（
    見原審卷㈡第31頁），是依證人連義鴻自身曾參與詐騙集團
    的親身經驗，解讀被告以手機簡訊向其表明因目前從事與詐
    騙有關的群發工作，除核與前述認定相符，且與秘密證人A1
    之證述情節吻合，而堪認被告就土耳其機房所為之加重詐欺
    與洗錢犯行，具有犯意聯絡與行為分擔之運作。　　
　⒍辯護人雖以前詞置辯，然「佰家樂」僅為提供電子通訊網路
    話務系統的被告使用SKYPE的暱稱，本身並非任何系統平台
    ，而有關於土耳其機房的各成員間的聯繫過程，因分工細膩
    ，另案判決僅就其審理的被告參與的行為分擔部分予以認定
    ，而未就負責提供電子通訊網路話務系統的被告部分予以說
    明或認定，乃因審判的對象與範圍與本案不同所致，辯護人
    以另案並未認定土耳其機房使用「佰家樂」平台，進而主張
    被告縱使就是「佰家樂」，也不構成犯罪，容有誤會。至於
    證人連義鴻雖曾於原審中證稱：曾使用汽車旅館的電腦播放
    音樂等語，亦不足為被告有利之認定。蓋證人連義鴻僅係因
    播放音樂之臨時且短暫需求，始使用被告放在或遺留在現場
    的筆記型電腦，難認使用SKYPE與土耳其機房聯繫者為被告
    以外之人或連義鴻。因依前述有關SKYPE暱稱「佰家樂」、
    「每日笑CC」與土耳其機房的聯繫紀錄，均發生在106年7月
    28日之前，換言之，在前往汽車旅館之前，即已有使用該筆
    記型電腦與土耳其機房進行聯繫之紀錄，而不可能是106年7
    月28日始接觸該筆記型電腦之證人連義鴻。且倘若SKYPE暱
    稱「每日笑CC」或「佰家樂」者，為連義鴻，連義鴻為免其
    與犯罪集團成員的聯繫內容遭洩漏或為他人掌控，並保存相
    關內容，以利日後檢視，應會使用其平常可以掌控的電腦或
    行動裝置，斷無借用被告之筆記型電腦，進行聯繫之理，益
    證辯護人前揭所辯，並無可採。
　㈡「犯罪事實」欄之有關加重詐欺取財與洗錢部分：
　　訊據被告固不否認警方於107 年6 月20日持搜索票，前往其
    位於臺中市○○區○○○路0 段000 號7 樓之3 住處實施搜索所
    扣得之物品，其中扣得如附表三編號1 、2 所示其父親王竣
    立所申設之系爭台新銀行帳戶存摺與提款卡，為其所使用，
    而警方在五福機房案件電腦中發現五福機房曾於107 年1 月
    15日匯款275,000 元至系爭台新銀行帳戶之匯款紀錄，其確
    有於107 年1 月以系爭台新銀行帳戶收受該筆款項等事實，
    然矢口否認有何加重詐欺取財與洗錢之犯行，辯稱：警方扣
    得如附表二編號2 所示IPHONE手機內雖有使用SKYPE 暱稱「
    MGM 科技」作為話務系統商之紀錄，但並非其所為的交談，
    該手機是綽號「小唔」及「小菜」之人操作並將手機提供其
    使用，只有扣案前一二天有我自拍照的這段期間，才是我使
    用，之前並未使用。我只是做系統商的外務，上開「MGM 科
    技」是系統商「小唔」及「小菜」使用。我將上開款項中16
    萬元領出後交給「小唔」，其他留下來做代收代付等語。辯
    護人則以：警方扣得如附表二編號2所示手機，顯示被告係
    使用「MGM科技」，與五福機房的聯繫對象為「MGM2966」並
    不相同，故不應認被告參與「犯罪事實」欄之犯行等語，
    為被告置辯。經查：
  ⒈許家榕於107 年1 月10日，在南投縣○○鎮○○路0段00號4 樓設
    置五福機房並擔任現場管理人，林伯瀧則為該機房之電腦手
    。五福機房之詐騙模式，係先由機房之一線人員透過電信設
    備，以電子通訊之話務系統，發送不實內容訊息予大陸地區
    、澳門地區之不特定民眾，佯稱為「大陸順豐快遞」客服公
    司人員云云，先向民眾詢問身分並取得個資後，再向民眾偽
    稱寄送之包裹涉嫌詐欺、洗錢等案，須立即與公安局聯繫處
    理，後再由第二線成員偽裝成大陸地區之檢、警人員，謊稱
    資金必須交付檢警人員查扣進行比對云云，迨大陸地區民眾
    受騙陷於錯誤，依指示存、匯款至該詐騙集團指定之人頭帳
    戶後，陸續將匯入或存入之款項層層轉出。五福機房並依其
    107 年1 月12日至107 年1 月18日所使用系統商即SKYPE 暱
    稱「MGM 科技」指示，於107 年1 月15日將使用系統商的話
    務費用即275,000 元匯款至被告父親王竣立所申設系爭台新
    銀行帳戶等情，業據證人許家榕於警詢時、證人林伯瀧於警
    詢時、原審審理時、證人王竣立於警詢、偵查中證述明確（
    見彰化縣警察局彰警刑字第1070055231號刑案偵查卷宗【下
    稱彰警卷】㈠第4頁至第22頁、第28頁至第39頁 、第142頁至
    第155 頁、107年度偵字第18049號偵查卷㈡第137 頁、第140
     頁、原審卷㈡第35頁至第37 頁），並有五福機房案件查扣
    電腦中雲端硬碟內系爭台新銀行帳戶資料、107 年1月系統
    商華爾街、MGM-2966費用表（見彰警卷㈠第186頁至第187 頁
    ），以及107 年1 月30日勤務現場勘驗報告所附五福機房與
    SKYPE代號「MGM 」之對話紀錄（見107年度偵字第27685 號
    偵查卷㈡第160頁至第164 頁）附卷可查，且有警方在被告上
    開住處扣得如附表三編號1 、2 所示系爭台新銀行帳戶存摺
    、提款卡可證，是此部分事實，堪以認定。
  ⒉依證人林伯瀧於警詢證稱：「我們這間詐欺機房是107年1月1
    0日成立的」、「（問：根據警方勘驗你們此一詐欺集團所
    使用的電腦内有大量被害人個資等，其中多以澳門被害人為
    主，是否為你們近期撥打詐騙的對象？）答：對，我透過SK
    YPE系統商(MGM)提供給我平台的資料」、「（問：鑑驗詐欺
    集團所用筆記型電腦内SKYPE帳號『long085788』與系統商 
　　『MGM-2966』對談，談及要如何設定系統及發話，該SKYPE帳
    號『long085788』由誰使用？）答：是由我使用的」、「我有
    紀錄的支出是107 年1 月12日開始到107 年1 月18日是使用
    MGM 系統」、「（問：警方於該雲端硬碟發現有系統商MGM 
    匯款帳戶─台新銀行【太平分行】帳號：00000000000000、
    戶名：王竣立【即系爭台新銀行帳戶】，是什麼意思？）答
    ：因為這個是系統商MGM 給的匯款帳戶，由二線機手通知暱
    稱『我愛羅』前往匯款給系統商」等語（見彰警卷㈠第146頁至
    第147頁、第150頁 、154 頁），以及其於原審中證稱：（
    經提示107年度偵字第27685 號偵查卷㈡第98頁、第101頁 、
    第102 頁）我透過SKYPE 代號「MGM 」系統商提供給我平台
    的資料，然後我會輸入帳號密碼登入平台，之後都是二線詐
    欺機手姚承佑會告知我要發哪個區域的號段，我從107年1 
    月11日進來之後就一直發澳門號段；「華而街」【華爾街之
    誤載】及「MGM 」都是代表系統商的意思，費用都是按周支
    付，數字代表通數和費用，我們這個詐欺機房只用過這二個
    系統商等語（見原審卷㈡第34頁至第36 頁），並對照卷附「
    0000000勤務現場勘查報告」有關警方鑑驗查扣五福機房筆
    記型電腦的SKYPE帳號「long085788」（暱稱「五福PC-五福
    勝者」）與系統商SKYPE暱稱「MGM-2966」（帳號：cash686
    8cash）之對話紀錄（見彰化警㈠卷第127頁至第128頁），可
    知使用SKYPE暱稱「MGM-2966」者，乃設置電子通訊網路系
    統與提供受騙民眾個人資料的系統商，由五福機房支付一定
    代價，SKYPE暱稱「MGM-2966」則提供電子通訊網路系統與
    受騙民眾個人資料之模式，彼此相互合作，該SKYPE暱稱「M
    GM-2966」者與五福機房之間，因而就「犯罪事實」欄所示
    之加重詐欺取與洗錢犯行，具有犯意聯絡與行為分擔。
　⒊被告於警詢供稱：「台新銀行（太平分行）帳號：000000000
    00000，戶名：王竣立存簿及提款卡都是我父親借給我使用
    的」、「106年開始到107年的年初都是我在使用，我拿來做
    系統商收款帳戶」、「據我所知道MGM系統商提供線路把國
    外的線路批給臺灣大哥大，有從事二類電信的事業，他們會
    提供電話線路給國內外需要的人，包含詐欺機房」等語（見
    107年度偵字第18049號偵查卷㈠第113頁反面至第114頁），
    被告既不否認系爭台新銀行帳戶係由其持有使用，且收款帳
    目包含詐欺集團所支付的款項，而核與證人林伯瀧前揭證述
    情節吻合。因被告若非證人林伯瀧所稱的MGM系統商，五福
    機房即無可能支付275,000元款項至被告掌控的系爭台新銀
    行帳戶。被告雖推稱扣案如附表二編號2所示之手機，曾遭
    「小唔」及「小菜」操作使用，然「小唔」及「小菜」如果
    有與五福機房聯繫之必要，因事關重要，衡情應無不使用自
    己的手機，反而借用被告手機之理！又倘若與五福機房合作
    的MGM系統商，果真為「小唔」及「小菜」，衡情其等應會
    要求五福機房將應支付的對價，匯入或轉帳至其等使用的金
    融機構帳戶，而不可能匯入被告所掌握之系爭台新銀行帳戶
    ，是被告前揭所辯，顯屬臨訟卸責之詞，要無可採。
　⒋觀諸自被告上開住處扣得如附表二編號2 所示之IPHONE手機
    內SKYPE 暱稱「MGM 科技」與其他機房之107 年6 月20日對
    話紀錄翻拍照片（見107年度偵字第18049號偵查卷㈡第94頁
    至第99 頁），SKYPE 暱稱「MGM 科技」與暱稱「千秋霸業
    」之對話略以：「（千秋霸業）群呼前墜多少？外撥多少？
    ‧‧‧（MGM 科技）0 -5紐西蘭6-8 澳洲。（千秋霸業）收。
    （MGM 科技）剛那5016的前綴。去電要給我。看跑哪幾個區
    。」等語（見107年度偵字第18049 號偵查卷㈡第94頁至第99
     頁），足認使用SKYPE 暱稱「MGM 科技」者確與不同詐欺
    機房合作，而分擔電子通訊網路話務系統事宜之工作，被告
    亦不否認該手機為警搜索扣押時為其持有使用（見107年度
    偵字第18049 號偵查卷㈡第108 頁反面）。又附表二編號2所
    示之手機為警扣案時，該手機SKYPE 暱稱「MGM 科技」仍不
    斷接收其他SKYPE 代號所詢問關於發話網路設定、外撥話費
    價格等系統商交易訊息乙節，則有107 年6 月21日刑事局中
    部打擊犯罪中心偵查報告所附SKYPE 代號「MGM 科技」對話
    紀錄在卷可參（見107年度偵字第27685號偵查卷㈡第165頁至
    第169 頁），足認被告確曾為不同詐騙集團提供電子通訊網
    路系統服務，並使用該手機SKYPE暱稱「MGM 科技」進行聯
    繫相關事宜。被告辯稱該手機的SKYPE 暱稱「MGM 科技」是
    「小唔」及「小菜」所操作使用云云，然依前述SKYPE 暱稱
    「MGM 科技」與暱稱「千秋霸業」107 年6 月20日凌晨4 時
    許之對話（見107年度偵字第18049號偵查卷㈡第97頁至第99 
    頁）：「（「MGM 科技」）不好意思我先處理交通事故。‧‧
    ‧剛在路上有小事故不好意思。‧‧‧你看一下能跑先跑等做筆
    錄」等語，顯見該手機SKYPE 暱稱「MGM 科技」之使用者，
    曾於107年6月20日發生車禍等情，核與原審調閱被告之行車
    事故相關筆錄，可知被告確曾於107 年6 月20日凌晨2 時40
    分許，駕駛自用小客車在國道8 號東向13公里400 公尺處發
    生道路交通事故，有內政部警政署國道公路警察局第八公路
    警察大隊108 年7月15日函所附道路交通事故現場圖、現場
    照片、道路交通事故調查報告表㈠、㈡、陳星彤與被告之調查
    筆錄在卷可佐（見原審卷㈡第205頁至第217 頁），足見被告
    依其發生道路交通事故之親身狀況回覆暱稱「千秋霸業」，
    且被告曾於107 年6 月4日、6 月7 日以該手機之facetime
    與其母親許馨勻聯繫，復曾於107 年4 月13日以SKYPE 暱稱
    「MGM 科技」傳送其母親許馨勻手機門號0000000000號之資
    訊給代號「51001-clam」，均有通訊紀錄翻拍照片附卷可佐
    （見107年度偵字第18049 號偵查卷㈡第163頁至第169頁 、
    第177 頁），且為被告所自承（見107年度偵字第18049 號
    偵查卷㈡第161頁至第162頁），是扣案如附表二編號2所示之
    手機與使用該手機內建通訊軟體SKYPE暱稱「MGM 科技」者
    ，除被告以外，並無其他可能之人，故被告辯稱「小唔」及
    「小菜」曾使用其手機的SKYPE暱稱「MGM科技」與他人聯繫
    云云，顯與常情不符，而不可採。
　⒌卷附有關被告於107 年6 月20日使用SKYPE與「千秋霸業」聯
    繫之暱稱為「MGM 科技」（見107年度偵字第18049 號偵查
    卷㈡第94頁至第99 頁），與卷附「0000000勤務現場勘查報
    告」有關警方鑑驗查扣五福機房筆記型電腦的SKYPE帳號「l
    ong085788」（暱稱「五福PC-五福勝者」）之聯繫對象之SK
    YPE暱稱為「MGM-2966」，雖有MGM以外的字樣，有「科技」
    與「2966」之不同，然因通話對象的SKYPE暱稱，並非不得
    由五福機房予以更改，甚至可能因被告在不同期間，使用的
    暱稱有所更易所致，因證人林伯瀧已明確證述其合作對象為
    代號「MGM 」之系統商，而其支付的款項，乃MGM系統商提
    供電子通訊網路服務與受騙民眾個人資料之對價，而該對價
    款項，係存入被告使用的系爭台新銀行帳戶之情節，已可認
    定證人林伯瀧證述與五福機房合作的系統商即為被告無誤，
    不因被告遭查扣的手機內的SKYPE暱稱是否與五福機房查扣
    電腦的SKYPE暱稱，有無差異，而異其認定，故辯護人以被
    告遭查扣的手機SKYPE暱稱為「MGM科技」，而與五福機房聯
    繫的「MGM-2966」有所不同為由，否認被告涉犯「犯罪事實
    」欄之犯行，即無可採。
　㈢「犯罪事實」欄之有關加重詐欺取財與洗錢部分：
　　訊據被告固不否認警方於107 年6 月20日，在其位於臺中市
    ○○區○○○路0 段000 號7 樓之3 住處，持搜索票扣得如附表
    二編號2 所示之IPHONE手機1支（門號：0000000000）的事
    實，惟矢口否認有何加重詐欺取財與洗錢之犯行，辯稱：警
    方勘驗上開手機內所查得「BT」之facetime對話紀錄，是綽
    號「小吳」之人與他朋友之對話，因為手機是我跟「小吳」
    借的，手機收到比特幣的入帳通知，我再轉告「小吳」，我
    沒有使用劉祈佑的個人資料去申設比特幣帳戶，也沒有透過
    手機操作比特幣交易云云。辯護人則以：被告不認識BT，也
    從未使用比特幣帳戶，而與「犯罪事實」欄之犯行，並無
    關連等語，為被告置辯。經查：
　⒈真實姓名年籍均不詳而代號「BT」及其所屬詐欺集團成員，
    在社群網站臉書刊登蒐集人頭帳戶之廣告，劉祈佑於107 年
    6 月6 日因瀏覽該則廣告，而拍攝其個人證件後傳送給「BT
    」所屬詐欺集團成員，並將其申設之系爭中信銀行帳戶之存
    摺、提款卡（含密碼），以快遞方式寄送予「BT」所屬詐欺
    集團收受後，該集團即於同年月7日使用劉祈佑提供的個人
    證件，向泓科公司申請「比特幣」交易帳號（ID：246658）
    ，並於同年月11日，完成以劉祈佑之系爭中信銀行帳戶作為
    「比特幣」交易之綁定帳戶，以及註冊聯絡電話為門號0000
    000000即附表二編號2所示之手機。「BT」所屬詐欺集團進
    而接續於同年月12日下午3 時、同年月13日上午10時許，由
    該集團某女性成員假冒為丙○○之姪女王穗瑜名義，撥打電話
    向丙○○佯稱：用錢孔急而有借款需求云云，致使丙○○陷於錯
    誤，於同年月13日上午11時2 分許，匯款25萬元至系爭中信
    銀行帳戶等情，業據證人即系爭中信銀行帳戶申設人劉祈佑
    、告訴人丙○○於警詢證述綦詳（見107年度偵字第27685 號
    偵查卷㈡第1 頁【劉祈佑】、第19頁至第20頁【丙○○】），
    並有系爭中信銀行帳戶基本資料及存款交易明細（見107年
    度偵字第27685 號偵查卷㈡第2頁至第4頁）、告訴人丙○○因
    受騙而匯款之郵政跨行匯款申請書（見107年度偵字第18049
    號偵查卷㈡第153頁）、告訴人丙○○報案之內政部警政署反詐
    騙案件紀錄表、臺北市政府警察局文山一分局指南派出所受
    理詐騙帳戶通報警示簡便格式表、受理各類案件紀錄表、金
    融機構聯防機制通報單（見107年度偵字第18049號偵查卷㈡
    第154頁至第157頁）、泓科公司107 年8 月8 日函文（會員
    ID：246658、電話0000000000）檢附劉祈佑申設比特幣會員
    所綁定之系爭中信銀行帳戶帳號資料（含劉祈佑個人身分證
    影本）與購買比特幣交易紀錄（見107年度偵字第18049號偵
    查卷㈡第158頁至第160頁）等資料附卷可稽，而堪認定。
　⒉警方於107年6月20日，在臺中市○○區○○○路0段000號7樓之3即
    被告住處扣得如附表二編號2所示之手機1支（扣押物品編號
    a4)一節，有搜索扣押筆錄與扣押物品目錄表各1份在卷可稽
    （見107年度偵字第18049號偵查卷㈠第183頁至第184頁）。
    依卷附該扣案手機內之facetime對話紀錄，顯示被告曾使用
    該手機與其母親許馨勻（facetime暱稱「Mm」）於107年6月
    4日、6月7日、6月9日、6月10日、6月17日，進行聯繫，除
    經被告供稱該手機facetime暱稱「Mm」，電話0000000000者
    ，為其母親許馨勻等語明確在卷外（見107年度偵字第18049
    號偵查卷㈡第162頁正、反面），並有扣案如附表二編號2所
    示手機內有關被告與其母親暱稱「Mm」之facetime對話紀錄
    翻拍照片附卷可證（見107年度偵字第18049號偵查卷㈡第163
    頁至第164頁），足認被告於警詢供稱：「（問：警方查扣
    之證物，手機門號：0000000000【IMI碼：000000000000000
    】）是否為你使用？）答：是我使用」等語（見見107年度
    偵字第18049號偵查卷㈡第161頁），應係事實。
　⒊依卷附扣案如附表二編號2所示手機有關被告以facetime與「
    BT」的對話紀錄（見107年度偵字第18049號偵查卷㈡第167頁
    至第175頁），顯示「BT」曾於107年6月6日上午9時42分許
    ，指示被告協助處理以系爭中信銀行帳戶綁定比特幣交易帳
    號事宜，而表示：「車子能用了再趕緊通知我」、「車子綁
    定好能裝錢之後再通知我」等語（見107年度偵字第18049號
    偵查卷㈡第167頁），並將劉祈佑的個人身分證拍照傳送給被
    告（見107年度偵字第18049號偵查卷㈡第168頁至第169頁）
    ，被告則於同年月11日下午4時3分，除回復「BT」表示：「
    綁好了」等語外，併將其以系爭中信銀行帳戶綁定比特幣交
    易帳號之畫面，截圖傳送予「BT」（見107年度偵字第18049
    號偵查卷㈡第170頁至第171頁）。「BT」於同年月11日晚間1
    0時40分，詢問被告：「所以我明天中信能用嗎？」，經被
    告於同年月12日上午10時28分至51分許，回復已可使用系爭
    中信銀行帳戶進行比特幣交易，而表示：「目前單日20日」
    、「中午那給你消息」、「跨行已到20剛開通的」，被告並
    將其使用系爭中信銀行帳戶購買比特幣之交易明細與手機收
    到比特幣交易簡訊，截圖傳送給「BT」（見107年度偵字第1
    8049號偵查卷㈡第172頁）。被告於同年月13日上午10時8分
    許，將其於該日使用系爭中信銀行帳戶購買比特幣交易之交
    易明細，截圖傳送給「BT」，向「BT」表示：「中國劉祈佑
    車正常可入」等語（見107年度偵字第18049號偵查卷㈡第173
    頁）。「BT」於同年月13日上午11時9分許，向被告表示：
    「中信250張已入帳，跨行應該20-40分鐘內會入帳」，被告
    回以：「好我關注」，經「BT」詢問：「有入帳了嗎？」，
    被告則將比特幣交易的明細予以截圖，並標示入帳資料，將
    之傳送給「BT」（見107年度偵字第18049號偵查卷㈡第174頁
    至第175頁）。由上可知，被告與「BT」及其所屬詐欺集團
    之其他成員，就有關向告訴人丙○○詐騙後，將詐得款項透過
    購買比特幣交易之方式，進行洗錢等犯行，具有犯意聯絡，
    而由被告負責分擔使用系爭中信銀行帳戶向泓科公司註冊並
    綁定為比特幣交易帳號之帳戶，且依照「BT」的指示，使用
    系爭中信銀行帳戶內的款項購買比特幣，並將購買比特幣之
    交易結果回報「BT」等行為。對照泓科公司107 年8 月8 日
    回函略以：會員ID：246658、電話0000000000等語（見107
    年度偵字第18049 號偵查卷㈡第159頁），足認向泓科公司比
    特幣交易帳號之會員，係以門號0000000000作為綁定及發送
    交易確認訊息之聯絡門號，而核與前述被告係使用門號0000
    000000即扣案如附表二編號2所示之手機，進行操作比特幣
    交易之情節相符。依前述「BT」於107年6月13日上午11時9
    分許，向被告表示：「中信250張已入帳，跨行應該20-40分
    鐘內會入帳」等語（見107年度偵字第18049號偵查卷㈡第173
    頁至第174頁），與告訴人丙○○於107 年6 月13日上午11時2
     分許，因受騙而匯款25萬元至系爭中信銀行帳戶之情節，
    時間與金額，俱屬吻合，堪認「BT」前揭所謂「中信250張
    」入帳，即係指告訴人丙○○因受騙而匯款25萬元（1千元紙
    幣供250張）乙事。再對照泓科公司107 年8 月8 日函檢附
    比特幣交易明細（見107年度偵字第18049 號偵查卷㈡第160
    頁），以及被告於107年6月13日上午11時9分許，截圖並傳
    送給「BT」的比特幣交易的交易明細（見107年度偵字第180
    49號偵查卷㈡第174頁至第175頁），可知「BT」所屬詐騙集
    團向告訴人丙○○詐得25萬元後，係由被告於同日上午11時17
    分37秒起至同日11時20分9 秒，使用系爭中信銀行帳戶綁定
    之比特幣交易帳號，分6 次購買與25萬元等值之比特幣，益
    證被告與「BT」及其他同屬該集團之其他成員間，具有共同
    意圖為自己不法之所有，基於3 人以上詐欺取財與洗錢之犯
    意聯絡與行為分擔。
　⒋被告雖辯稱有關與「BT」聯繫之談話內容，乃「小吳」使用
    附表二編號2所示手機所致，而與其無關云云。然依上所述
    ，被告曾於107年6月4日、6月7日、6月9日、6月10日、6月1
    7日，使用扣案如附表二編號2所示手機之通訊軟體facetime
    與母親許馨勻聯絡（見107年度偵字第18049號偵查卷㈡第163
    頁至第164頁），足認附表二編號2所示之手機，應為被告平
    常所使用，被告辯稱「小吳」曾使用手機與「BT」聯繫一節
    ，已難採信。且卷附上開手機所留存與「BT」聯繫的時間為
    107年6月6日、6月11日、6月12日、6月13日（見107年度偵
    字第18049號偵查卷㈡第167頁至第175頁），與被告使用手機
    與母親聯繫的時間，彼此交疊，殊難想像被告與「小吳」於
    107年6月4日至同年月17日，不到二星期的時間，穿插使用
    附表二編號2所示之手機，而互不干擾，從而，被告前揭所
    辯，顯違常情，而不可採。又申辦手機門號與購買手機，在
    臺灣地區，尚屬便利，「小吳」若有使用手機與「BT」聯繫
    之需求，斷無借用被告手機之理！且附表二編號2所示手機
    內有關與「BT」聯繫的內容，均與詐欺、洗錢等犯罪行為相
    關，為免事跡敗露，增添不必要的風險，「小吳」應無可能
    使用其無法隨時掌握的手機。尤其，本案犯罪的特性，常有
    即時處理的需求，以免詐騙匯入系爭中信銀行帳戶內的款項
    ，遭申設人凍結帳戶而失敗，倘若「小吳」無法全天候使用
    附表二編號2所示手機，將難以應付「BT」可能在不特定時
    間要以比特幣帳號進行洗錢的要求，益證被告所辯，因與事
    實不符，而不可採。此外，因持有附表二編號2所示之手機
    者，可透過網路操控系爭中信銀行帳戶進行比特幣交易，而
    「BT」所屬詐欺集團向告訴人丙○○受騙款項，又是匯入系爭
    中信銀行帳戶，換言之，持有該手機者等同於可隨時支配系
    爭中信銀行帳戶內的詐得款項，倘若被告並非「BT」所屬犯
    罪集團的成員，且負責使用該手機連結網路銀行進行比特幣
    購買之洗錢作業，不論是「BT」或「小吳」，都不可能接受
    屬於該集團用以收受民眾受騙匯款的帳戶，可任由被告持扣
    案如附表二編號2所示之手機，予以支配的情形，從而，被
    告前揭所辯，即不可採。而辯護人空言否認被告不認識「BT
    」，亦未曾從事比特幣交易，因與卷內事證明顯不符，亦無
    可採。
　㈣被告參與「犯罪事實」欄至土耳其機房、五福機房、「BT
    」所屬詐欺集團之犯罪組織部分：
　⒈「犯罪事實」欄參與土耳其機房之犯罪組織部分：
　　①張智幃曾在土耳其設置詐欺機房之犯罪組織，並由陳建宏
      擔任土耳其機房的現場管理人一節，業已認明如前，並經
      證人陳建宏於偵查中具結證述明確（見107 年度偵字第27
      685 號偵查卷㈡第157頁至第158 頁）。警方偵查土耳其機
      房案件之相關電腦資料時，發現土耳其機房成員曾以SKYP
      E 暱稱「敖西PC金」與其他系統商或販賣個資廠商進行通
      話之情形，此有內政部警政署刑事警察局106 年7 月20日
      現場數位證物勘查報告附卷可佐（見107 年度偵字第1804
      9 號偵查卷㈠第41頁至第43頁）。警方於106年7月28日，
      在臺中市○○區○○路0 段000 號之「台中之星汽車旅館」A3
      房間，扣得如附表三編號23所示之筆記型電腦，此有搜索
      扣押筆錄與扣押物品目錄表各1份附卷可證（見107年度偵
      字第27685號偵查卷㈡第65頁至第67頁）。而警方檢視扣案
      如附表三編號23所示之筆記型電腦，發現該電腦持有者曾
      以SKYPE暱稱「佰家樂」（帳號：cashcash00000000)、暱
      稱「每日笑CC」（帳號：bently888888)與土耳其機房SKY
      PE暱稱「敖西PC金」（帳號：moneyaaa9988）聯繫溝通有
      關電子通訊網路話務系統問題，則有107 年10月5 日刑事
      局中部打擊犯罪中心偵查報告檢附扣案如附表三編號23所
      示筆記型電腦之SKYPE交談內容附卷可查（見107年度偵字
      第27685號偵查卷㈡第175頁至第182 頁），可知持有並使
      用扣案如附表三編號23所示筆記型電腦者，曾參與土耳其
      機房之犯罪組織，並負責設置電子話務系統之工作。
　　②被告曾於106年7月28日至臺中市○○區○○路0 段000 號之「
      台中之星汽車旅館」A3房間，而連義鴻遭警盤查時，被告
      與女友陳星彤因在另一房間休息，而未遭查獲乙情，為被
      告所不爭執（見107年度偵字第18049號偵查卷㈠第106頁反
      面）。檢視證人連義鴻所持手機翻拍照片，證人連義鴻與
      被告邀約前往汽車旅館時，被告曾表示：「我電腦帶著」
      等語（見107年度偵字第18049號偵查卷㈠第54頁），被告
      亦不否認前述手機翻拍照片內容，乃其與證人連義鴻的對
      話內容，而表示：「（問：警方提示上述手機擷取畫面照
      片【編號9、10、11、12】，連義宏傳簡訊予『樊哥』』，內
      容何意？）答：就是連義鴻欲邀約我至台中之星汽車旅館
      沒錯」等語（見107年度偵字第18049號偵查卷㈠第107頁）
      ，足認被告曾攜帶電腦或筆記型電腦至「台中之星汽車旅
      館」A3房間。警方於107年6月20日在被告位於臺中市○○區
      ○○○路0段000號7樓之3住處扣得如附表三編號3所示之筆記
      型電腦，被告並坦承附表三編號3所示之筆記型電腦為其
      所有（見107年度偵字第18049號偵查卷㈡第89頁），且有
      搜索扣押筆錄與扣押物品目錄表各1份在卷可稽（見107年
      度偵字第18049號偵查卷㈠第183頁至第184頁）。比對附表
      三編號23與附表三編號3所示之筆記型電腦，顯示在汽車
      旅館扣得如附表三編號23所示筆記型電腦螢幕上方貼有「
      沛宸」之貼紙，與警方在被告位於臺中市○○區○○○路0 段0
      00 號7 樓之3 住處扣得如附表三編號3所示之筆記型電腦
      的螢幕上方，亦貼有「沛宸」貼紙之情形相同，有照片附
      卷可證（見107年度偵字第18049號偵查卷㈠第26頁反面至
      第27 頁），而「沛宸」係被告當時女友陳星彤在酒店上
      班之藝名，此經被告陳述明確（見107年度偵字第18049號
      偵查卷㈡第89頁），足認被告對於自己所有或持有的筆記
      型電腦，存有在電腦螢幕上方貼上女友姓名或藝名貼紙的
      習慣，且若非陳星彤本人，或與陳星彤有密切關係如被告
      之人，應無可能在自己的筆記型電腦貼上陳星彤藝名之貼
      紙，是被告對於在台中之星汽車旅館扣得的筆記型電腦，
      為何人所有一節，於警詢、偵查中推稱：「不知道是誰的
      」云云（見107年度偵字第18049號偵查卷㈠第107頁、第19
      9頁反面、），應屬推諉卸責之詞。又警方於107 年6 月2
      0日在被告上開住處扣得如附表二編號3所示之筆記本，其
      上記載帳號bently8880000000il.com ，與附表三編號23
      所示筆記型電腦內之SKYPE 代號「每日笑CC」設定之電子
      信箱帳號相同一事，為被告所不爭執（見107年度偵字第1
      8049號偵查卷第107頁反面），足認附表三編號23所示筆
      記型電腦確為被告所使用，否則應無理由在自己的筆記本
      記載他人電子信箱之理由。從而，被告為附表三編號23所
      示筆記型電腦之實際管領使用者，而曾參與土耳其機房之
      犯罪組織，並負責從事集團內有關電子通訊網路話務系統
      之設置工作，即堪認定。
　⒉「犯罪事實」欄參與五福機房之犯罪組織部分：
　　許家榕自107 年1 月10日起，在南投縣○○鎮○○路0段00號4 
    樓設置五福機房之犯罪組織並擔任現場管理人，林伯瀧則為
    該機房之電腦手，業已認明如前，且經證人林伯瀧於原審中
    具結證述明確（見原審卷㈡第34頁至第37 頁、第45頁），並
    有五福機房案件查扣電腦中雲端硬碟內系爭台新銀行帳戶資
    料、107 年1月系統商華爾街、MGM-2966費用表（見彰警卷㈠
    第186頁至第187 頁），以及107 年1 月30日勤務現場勘驗
    報告所附五福機房與SKYPE代號「MGM 」之對話紀錄（見276
    85 偵卷二第160-164 頁）附卷可查，固堪認定。再對照卷
    附「0000000勤務現場勘查報告」有關警方鑑驗查扣五福機
    房筆記型電腦的SKYPE帳號「long085788」（暱稱「五福PC-
    五福勝者」）與系統商SKYPE暱稱「MGM-2966」（帳號：cas
    h6868cash）之對話紀錄（見彰化警㈠卷第127頁至第128頁）
    ，顯示使用SKYPE暱稱「MGM-2966」者，與五福機房之集團
    成員，彼此具有犯意聯絡，且以五福機房支付一定對價，以
    取得其提供設置電子通訊網路與受騙民眾個人資料的服務。
    另觀諸自被告上開住處扣得如附表二編號2 所示之IPHONE手
    機內SKYPE 暱稱「MGM 科技」與其他機房之107 年6 月20日
    對話紀錄翻拍照片（見107年度偵字第18049號偵查卷㈡第94
    頁至第99 頁），顯示被告曾使用該手機SKYPE通訊軟體，以
    暱稱「MGM 科技」者與不同詐欺機房合作，而分擔設置電字
    通訊網路話務系統事宜，且被告所持如附表二編號2所示之
    手機為警扣案時，該手機SKYPE 暱稱「MGM 科技」仍不斷接
    收其他SKYPE 代號所詢問關於發話網路設定、外撥話費價格
    等系統商交易訊息乙節，此有107 年6 月21日刑事局中部打
    擊犯罪中心偵查報告所附SKYPE 代號「MGM 科技」對話紀錄
    在卷可參（見107年度偵字第27685號偵查卷㈡第165頁至第16
    9 頁），足認被告使用該手機SKYPE暱稱「MGM 科技」與不
    同詐騙集團聯繫提供話務系統服務事宜。而五福機房支付電
    子通訊網路話務系統的費用，係匯款至被告父親王竣立系爭
    台新銀行帳戶乙情，亦經證人林伯瀧於原審中具結證述在卷
    （見原審卷㈡第34頁至第36 頁、第45頁），並有警方在被告
    上開住處扣得如附表三編號1 、2 所示系爭台新銀行帳戶存
    摺、提款卡可證，被告亦不否認系爭台新銀行帳戶為其所使
    用（見107年度偵字第18049號偵查卷㈠第113頁反面），並參
    酌被告供稱：「據我所知道MGM系統商提供線路把國外的線
    路批給臺灣大哥大，有從事二類電信的事業，他們會提供電
    話線路給國內外需要的人，包含詐欺機房」等語（見107年
    度偵字第18049號偵查卷㈠第114頁），被告既不否認系爭台
    新銀行帳戶係由其持有使用，且收款帳目包含詐欺集團所支
    付的款項，而核與證人林伯瀧前揭證述情節吻合。因被告若
    非證人林伯瀧所稱的MGM系統商，五福機房即無可能支付款
    項至被告掌控的系爭台新銀行帳戶，由此足認被告曾加入五
    福機房之犯罪組織，負責提供設置電子通訊網路服務，並提
    供受騙民眾資料，以獲取報酬。
　⒊「犯罪事實」欄參與「BT」所屬詐欺集團之犯罪組織部分：
　　告訴人丙○○遭「BT」及其所屬詐欺集團，以假冒親友名義
　　借貸而詐取25萬元財物的事實，業已認明如前，依卷附扣案
    如附表二編號2所示手機有關被告以facetime與「BT」的對
    話紀錄（見107年度偵字第18049號偵查卷㈡第167頁至第175
    頁），以及泓科公司107年8月8日函及所檢附使用系爭中信
    銀行帳戶內款項購買比特幣之交易明細（見107年度偵字第1
    8049號偵查卷㈡第159頁至第160頁），可以證明被告基於其
    與「BT」之犯意聯絡，負責依BT提供的劉祈佑個人證件與系
    爭中信銀行帳戶資料，向泓科公司註冊比特幣交易帳號，並
    綁定以被告所使用如附表二編號2所示之手機進行網路操作
    ，事後並依「BT」的指示，將告訴人丙○○受騙匯入系爭中信
    銀行帳戶的25萬元，使用綁定系爭中信銀行帳戶的比特幣交
    易帳號，進行購買比特幣的洗錢行為。參以告訴人丙○○之被
    害內容及其等犯罪手法，分工細膩，例如謀議成立詐欺集團
    、提供資金並招募成員、架設機房及話務系統、收集人頭帳
    戶或門號、向被害人施詐、將受騙款項進行購買比特幣之洗
    錢作為，顯非單一行為人所能實施，是以，詐欺集團除首謀
    負責謀議成立詐欺集團並招募成員外，成員中有蒐集帳戶或
    門號者、有提供詐欺集團運作所需資金之金主、有於機房內
    以網路電話負責向被害人施用詐術者，或有負責提供或維護
    詐欺所用器材、設備者，有專責將受騙款項透過購買比特幣
    進行洗錢者等，成員間就其所擔任之工作分層負責，除「BT
    」與被告外，顯然尚有其他詐欺集團之不詳成員共同為詐騙
    之犯行，此一詐騙集團之成員人數應超過3 人以上，而屬以
    實施詐術為手段，所組成具有持續性及牟利性之有結構性組
    織，是被告曾參與「BT」所屬詐欺集團之犯罪組織，此部分
    事實，即堪認定。
  ㈤綜上，本案事證明確，被告與辯護人前揭所辯，均無可採。
    被告上揭參與犯罪組織、共同加重詐欺取財、洗錢等犯行，
    均堪認定，應依法論科。
三、論罪科刑：
  ㈠按行為後法律有變更者，適用行為時之法律。但行為後之法
    律有利於行為人者，適用最有利於行為人之法律，刑法第2
    條第1 項前段定有明文。查被告為「犯罪事實」欄所示行
    為後，組織犯罪防制條例第2 條業於107 年1 月3 日修正公
    布，並於同年月5 日施行，修正前組織犯罪防制條例第2條
    原規定「本條例所稱犯罪組織，指3 人以上，以實施強暴、
    脅迫、詐術、恐嚇為手段或最重本刑逾5 年有期徒刑之刑之
    罪，所組成具有持續性及牟利性之有結構性組織；前項有結
    構性組織，指非為立即實施犯罪而隨意組成，不以具有名稱
    、規約、儀式、固定處所、成員持續參與或分工明確為必要
    」，修正後則規定「本條例所稱犯罪組織，指3 人以上，以
    實施強暴、脅迫、詐術、恐嚇為手段或最重本刑逾5 年有期
    徒刑之刑之罪，所組成具有持續性或牟利性之有結構性組織
    ；前項有結構性組織，指非為立即實施犯罪而隨意組成，不
    以具有名稱、規約、儀式、固定處所、成員持續參與或分工
    明確為必要」，將「所組成具有持續性及牟利性之有結構性
    組織」修正為「所組成具有持續性『或』牟利性之有結構性組
    織」，將犯罪組織之定義放寬，新法修正擴大定義範圍，擴
    張刑罰權範圍，經比較新舊法之結果，新法並未較有利被告
    ，依刑法第2 條第1 項前段規定，被告所為如「犯罪事實」
    欄所示參與土耳其機房部分，應適用被告行為時即107 年1
     月3 日修正前組織犯罪防制條例之規定。
　㈡「犯罪事實」欄所示之土耳其機房，其成員至少有被告與陳
    星彤、張智幃、陳建宏等人；「犯罪事實」欄所示之五福
    機房，其成員至少有被告與許家榕、林伯瀧等人；另「犯罪
    事實」欄被告與「BT」所屬詐欺集團至少有3人以上，業已
    說明如前，堪認前述土耳其機房、五福機房、「BT」所屬詐
    欺集團之成員，均至少為3 人以上無訛，而被告係自106 年
    6月間參與土耳其機房運作；被告係自107 年1 月間某日參
    與五福機房運作；被告另於107 年6 月間某日參與「BT」所
    屬詐欺集團，而前各該詐欺集團，皆係以向不特定民眾詐取
    財物為目的，組織縝密，分工精細，自須投入相當之成本、
    時間，非為立即實施犯罪而隨意組成，足認上開等詐欺集團
    ，均屬3 人以上，以實施詐術為手段，所組成具有持續性及
    牟利性之有結構性組織，土耳其機房核與修正前組織犯罪防
    制條例第2 條所定「犯罪組織」之構成要件相符，而五福機
    房、「BT」所屬詐欺集團亦符合現行組織犯罪防制條例第2 
    條所定之組織犯罪定義。
　㈢洗錢防制法全文23條於105年12月28日修正公布，並於106年6
    月28日生效施行。修正後洗錢防制法第2條所稱之洗錢，指
    下列行為：一、意圖掩飾或隱匿特定犯罪所得來源，或使他
    人逃避刑事追訴，而移轉或變更特定犯罪所得。二、掩飾或
    隱匿特定犯罪所得之本質、來源、去向、所在、所有權、處
    分權或其他權益者。三、收受、持有或使用他人之特定犯罪
    所得。已包含洗錢之處置、多層化及整合等各階段行為。同
    法第14條、第15條並明定其罰則。又特定犯罪之正犯實行特
    定犯罪後，為掩飾、隱匿其犯罪所得財物之去向及所在，而
    令被害人將款項轉入其所持有、使用之他人金融帳戶，並由
    該特定犯罪正犯前往提領其犯罪所得款項得手，如能證明該
    帳戶內之款項係特定犯罪所得，因已被提領而造成金流斷點
    ，該當掩飾、隱匿之要件，該特定犯罪正犯自成立一般洗錢
    罪之正犯，此為最高法院最近一致之見解（最高法院109年
    度台上字第2639號刑事判決意旨參照）。經查：
　⒈被告於106年6月間某日加入土耳其機房，其時間雖不明確。
    然依警方勘驗被告所使用如附表三編號23所示筆記型電腦之
    SKYPE紀錄，顯示被告於106年7月12日與13日，尚曾以SKYPE
    暱稱「佰家樂」與土耳其機房的「敖西PC金」聯繫有關電子
    通訊網路話務事宜（見107年度偵字第27685號偵查卷㈡第176
    頁至第177頁），足認被告於洗錢防制法於106年6月28日修
    正生效後，仍繼續參與土耳其機房，並負責設置及提供電子
    通訊網路話務服務之加重詐欺或洗錢等行為分擔，而有新修
    正洗錢防制法之適用。
　⒉被告加入之土耳其機房、五福機房均係以大陸地區或澳門地
    區之不特定民眾為詐騙對象，渠等詐得之款項，通常需使用
    人頭帳戶與地下匯兌之方式，進行掩飾與隱匿，而被告就其
    參與土耳其機房，因其當時女友陳星彤即係負責提供大陸地
    區民眾個人資料之「菜商」，其參與之五福機房，依林伯瀧
    所述，被告除負責設置電子通訊網路外，尚負責提供大陸地
    區或澳門地區民眾個人資料，則被告對於土耳其機房與五福
    機房，必然使用人頭帳戶與地下匯兌之方式，掩飾、隱匿詐
    欺犯罪所得，當亦有所認識，而具有犯意聯絡。
　⒊被告參與「BT」所屬詐欺集團，係負責協助處理以人頭帳戶
    即系爭中信銀行帳戶，作為比特幣交易之綁定帳戶，並於告
    訴人丙○○受騙匯款25萬元至系爭中信銀行帳戶時，以受騙款
    項購買比特幣，致造成告訴人丙○○受騙款項，因遭用以購買
    比特幣而形成金流斷點，參照前揭說明，被告所為顯已該當
    掩飾、隱匿之要件，而構成洗錢罪。　　　
  ㈣再按刑法第339 條之4 第1 項第2 款之立法理由，為多人共
    同行使詐術手段，易使被害人陷於錯誤，其主觀惡性較單一
    個人行使詐術為重，有加重處罰之必要，爰仿照刑法第222 
    條第1 項第1 款之立法例，將「三人以上共同犯之」列為第
    2 款之加重處罰事由，本款所謂「三人以上共同犯之」，不
    限於實施共同正犯，尚包含同謀共同正犯（詳見刑法第339 
    條之4 第1 項第2 款立法理由）。復按刑法第339 條之4 加
    重詐欺罪，關於第1 項第3 款「以廣播電視、電子通訊、網
    際網路或其他媒體等傳播工具，對公眾散布而犯之。」之加
    重事由，考其立法理由：「考量現今以電信、網路等傳播方
    式，同時或長期對社會不特定多數之公眾發送訊息施以詐術
    ，往往造成廣大民眾受騙，此一不特定、多數性詐欺行為類
    型，其侵害社會程度及影響層面均較普通詐欺行為嚴重，有
    加重處罰之必要，爰定為第3 款之加重處罰事由。」，倘行
    為人基於詐欺民眾之犯意，利用電子通訊等傳播工具，同時
    或長期對社會不特定多數之公眾發送訊息施以詐術，自該當
    刑法第339 條之4 第1 項第3 款之加重詐欺罪（最高法院10
    8 年度台上字第1264號刑事判決意旨參照）。查被告如「犯
    罪事實」欄所示加入土耳其機房之詐欺手法，係使用電子
    通訊設備之話務系統；被告如「犯罪事實」欄所示五福機
    房之詐欺手法，亦係使用電子通訊網路，對不特定多數之公
    眾發送電話或訊息行騙；另被告如「犯罪事實」欄所示「B
    T」所屬詐欺集團部分，則係利用撥打電話給被害人佯稱借
    款以施行詐術，誘使他人受騙匯入款項至金融機構帳戶內，
    再由被告將該金融機構帳戶內贓款購買比特幣，分工皆相當
    精細，而本案如「犯罪事實」欄至所示不同詐欺集團，其
    等成員人數均為3 人以上。是被告就「犯罪事實」欄所示
    部分，核其所為，係犯修正前組織犯罪防制條例第3 條第l 
    項後段之參與犯罪組織、刑法第339 條之4 第1 項第2 款、
    第3 款之加重詐欺取財罪、洗錢防制法第14條第1項之洗錢
    罪。就「犯罪事實」欄所示部分，核其所為，係犯組織犯
    罪防制條例第3條第l 項後段之參與犯罪組織、刑法第339 
    條之4 第1 項第2 款、第3 款之加重詐欺取財罪、洗錢防制
    法第14條第1項之洗錢罪。就「犯罪事實」欄所示部分，核
    其所為，係犯組織犯罪防制條例第3 條第l 項後段之參與犯
    罪組織、刑法第339 條之4 第1 項第2 款之加重詐欺取財罪
    、洗錢防制法第14條第1項之洗錢罪。
  ㈤按犯罪事實是否已經起訴，係以起訴書之犯罪事實欄已否載
    明為斷。如已記載明確，縱令未記載所犯法條，亦應認為已
    經起訴（最高法院89年度台上字第1455號、110年度台上字
    第2807號、2808號刑事判決意旨參照）。公訴意旨就「犯罪
    事實」欄部分，雖漏未引用洗錢防制法第14條第1項，然起
    訴書「犯罪事實」欄㈠已載明：「大陸地區民眾受騙陷於錯
    誤，依指示存、匯款至該詐騙集團指定之人頭帳戶後，透過
    地下匯兌方式，將匯入或存入之款項層層轉出」等語，已載
    明土耳其機房就其詐得款項，透過人頭帳戶與地下匯兌之方
    式，掩飾、隱匿該部分詐欺犯罪所得之去向與所在，應認已
    就洗錢犯行，提起公訴，因本院已就「犯罪事實」欄部分
    ，告知被告可能另涉犯洗錢防制法第14條第1項洗錢犯行之
    罪名（見本院卷第250頁），而無礙被告防禦權的行使，附
    此敘明。
  ㈥公訴意旨認被告就「犯罪事實」欄至所示詐欺犯行，各僅
    成立刑法第339 條之4 第1 項第2 款之3 人以上共同犯詐欺
    取財罪，固有未合，然此僅屬詐欺取財罪加重條件之增減，
    不生變更起訴法條問題，併予敘明。
  ㈦被告就「犯罪事實」欄所示之加重詐欺取財與洗錢犯行，與
    陳星彤、張智幃、陳建宏、土耳其機房其他姓名年籍均不詳
    之成年成員間；就「犯罪事實」欄所示之加重詐欺取財與
    洗錢犯行，與許家榕、林伯瀧、五福機房其他姓名年籍均不
    詳之成年成員間；就「犯罪事實」欄所示之加重詐欺取財
    與洗錢犯行，與「BT」、「BT」所屬詐欺集團其他姓名年籍
    均不詳成年成員間，均具有犯意聯絡與行為分擔，而均為共
    同正犯。
  ㈧又加重詐欺罪係侵害個人財產法益之犯罪，其罪數計算，應
    以被害人數，決定其犯罪之罪數（最高法院107年度台上字
    第1066號刑事判決意旨參照）。被告就「犯罪事實」至所
    示，分別與土耳其機房、五福機房、「BT」所屬詐欺集團成
    員間共同犯加重詐欺取財部分，除「犯罪事實」欄部分可
    勾稽犯罪被害人為告訴人丙○○外，其餘「犯罪事實」欄至
    部分，依卷內現存證據資料，尚無從認定被告知悉實際之各
    該詐騙被害人數，依罪疑唯輕之刑事法原則，應認被告就「
    犯罪事實」欄至部分，各僅成立1 個加重詐欺取財罪。
　㈨被告就「犯罪事實」欄有關夥同「BT」及其所屬詐欺集團其
    他成員，向告訴人丙○○詐得25萬元後，雖有分多次透過系爭
    中信銀行帳戶，購買比特幣之方式，進行掩飾、隱匿詐欺犯
    罪所得贓款去向及所在之洗錢行為，因均係於同一天之密切
    時間為之，且侵害同一法益，各行為之獨立性極為薄弱，依
    一般社會健全觀念，在時間差距上，難以強行分開，在刑法
    評價上，以視為數個舉動之接續施行，合為包括之一行為予
    以評價，較為合理，應論以接續犯一罪。
　㈩按行為人於參與犯罪組織之繼續中，先後加重詐欺數人財物
    ，因行為人僅為一參與組織行為，侵害一社會法益，應僅就
    首次犯行論以參與犯罪組織罪及加重詐欺罪之想像競合犯，
    而其後之犯行，乃為其參與組織之繼續行為，為避免重複評
    價，當無從將一參與犯罪組織行為割裂再另論一參與犯罪組
    織罪，而與其後所犯加重詐欺罪從一重論處之餘地（最高法
    院108 年度台上字第783 號刑事判決意旨參照）。次按，利
    用人頭帳戶獲取犯罪所得，於款項匯入人頭帳戶之際，非但
    完成侵害被害人個人財產法益之詐欺取財行為，同時並完成
    侵害上開國家社會法益之洗錢行為，造成詐欺取財行為最後
    階段與洗錢行為二者局部重合，二罪侵害之法益不同，偏論
    其一，均為評價不足，自應依一行為觸犯數罪名之想像競合
    犯，從一重處斷（最高法院109年度台上字第1269號刑事判
    決意旨參照）。因被告分別參與「犯罪事實」欄至所示土
    耳其機房、五福機房、「BT」所屬詐欺集團等犯罪組織後所
    為之加重詐欺犯行，各僅有一次，而均為參與犯罪組織後之
    首次加重詐欺取財犯行，而前述各犯罪組織為順利詐取財物
    ，並掩飾犯罪所得之去向與所在，或使用指定之人頭帳戶，
    或如「犯罪事實」欄所載以系爭中信銀行帳戶購買比特幣
    ，足認土耳其機房、五福機房、「BT」所屬詐欺集團各所為
    如「犯罪事實」欄至所示之加重詐欺取財與洗錢之犯行，
    二行為間均具有局部之同一性。故被告就「犯罪事實」欄
    至各自所犯參與犯罪組織罪、加重詐欺取財、洗錢等行為
    ，均具有局部之同一性，為一行為觸犯數罪名之想像競合犯
    ，應依刑法第55條前段規定，各從一重之加重詐欺取財罪處
    斷。
　檢察官以107年度偵字第28854號移送併辦部分，核與起訴如
    「犯罪事實」所示部分為同一犯罪事實，本院自得併予審
    理。
　被告所犯如「犯罪事實」欄至所示合計3次加重詐欺取財罪
    ，犯意各別，行為互殊，應分論併罰。
四、撤銷改判：
　㈠原判決認被告所犯如「犯罪事實」攔至所示部分，均罪證
    明確，予以論科，固非無見。惟查：⑴原判決就起訴書「犯
    罪事實」欄㈠已載明之洗錢部分，未予審究，而未論以被告
    此部分之犯行，容有未合。⑵被告就「犯罪事實」欄至所
    示部分，除成立參與犯罪組織與加重詐欺取財罪外，同時亦
    均構成洗錢罪，已如前述，原判決就被告此部分被訴洗錢犯
    行，不另為無罪之諭知，亦有未合。⑶公訴意旨就被告所為
    如「犯罪事實」欄至部分，認被告僅成立刑法第339條之4
    第1項第2款之3人以上共同犯詐取財罪，原判決與本院認應
    構成刑法第339條之4第1項第2款、第3款之三人以上共同以
    電子通訊對公眾散布而犯詐欺取財罪，因僅涉及加重條件之
    增減，而無庸變更起訴法條，原判決援引刑事訴訟法第300
    條規定，變更起訴法條，尚有未合。被告否認犯罪而提起上
    訴，以及檢察官以被告參與犯罪組織部分，應依法宣告強制
    工作為由，提起上訴，固均無理由（被告無宣告強制工作必
    要之理由，詳如後述），然原判決既有前屬可議之處，自應
    由本院予以撤銷改判。
　㈡爰審酌被告不思循正當途徑獲取財物，以提供電子通訊網路
    話務系統之方式，與土耳其機房、五福機房之詐欺集團成年
    成員共同向大陸地區或澳門地區人民實詐行騙，而加入此等
    電信詐欺集團，又加入「BT」所屬詐騙集團犯罪組織，與其
    等共同以收取詐欺既遂款項而操作換購比特幣方式，從事上
    開詐欺與洗錢犯行，且無視政府一再宣誓掃蕩詐欺犯罪之決
    心，輕忽境外詐欺案件對於臺灣國際名譽之嚴重衝擊，就土
    耳其機房、五福機房部分更以集團式、預謀性、計畫性、反
    覆性、隱密性及專業分工之模式，利用大陸或澳門地區民眾
    對公務機關之信賴，與恐懼遭遇牢獄之災之心理詐騙大陸或
    澳門地區民眾，影響社會安寧，破壞一般人對於政府機關之
    信任，所為犯行之破壞性、傷害性、影響性之範圍及程度甚
    大，所為實不足取；衡以被告參與各該詐騙集團之方式、程
    度，其提供電子通訊網路話務乃詐欺機房能否順利運作之重
    要環節，兼衡其素行、智識程度、工作、生活與經濟狀況、
    參與時間、犯罪所得暨其犯後否認全部犯行，未曾展現彌補
    犯罪所生損害之態度等一切情狀，分別量處如附表一各編號
    「主文」欄所示之刑。因被告所犯如「犯罪事實」欄至所
    示之加重詐欺取財罪，犯罪手段與態樣，均屬類似，且「犯
    罪事實」欄至所示被害人遭騙而受侵害的法益，復同為財
    產法益，依期待可能性及罪責相當原則，並參諸刑法第51條
    第5 款係採限制加重原則，而非累加原則之意旨，以及被告
    各次參與的情節、次數、犯罪所生危害等情況，爰定其應執
    行之刑如主文第二項所示，以免失之過苛。
五、沒收部分：　
  ㈠按按「犯第14條之罪，其所移轉、變更、掩飾、隱匿、收受
    、取得、持有、使用之財物或財產上利益，沒收之。」，洗
    錢防制法第18條第1 項前段定有明文。次按，犯罪所得，屬
    於犯罪行為人者，沒收之，於全部或一部不能沒收或不宜執
    行沒收時，追徵其價額，刑法第38條之1 第1 項前段、第3 
    項定有明文。又按共同正犯犯罪所得之沒收、追徵，應就各
    人所分得之數為之。所謂各人「所分得」之數，係指各人「
    對犯罪所得有事實上之處分權限」而言。因此，若共同正犯
    各成員內部間，對於犯罪所得分配明確時，應依各人實際所
    得宣告沒收；若共同正犯對於犯罪所得，其個人確無所得或
    無處分權限，且與其他成員亦無事實上之共同處分權限者，
    自不予諭知沒收；然若共同正犯對於犯罪所得享有共同處分
    權限時，僅因彼此間尚未分配或分配狀況未臻具體、明確，
    參照民法第271 條「數人負同一債務，而其給付可分者，除
    法律另有規定或契約另有訂定外，應各平均分擔之」，民事
    訴訟法第85條第1 項前段「共同訴訟人，按其人數，平均分
    擔訴訟費用」等規定之法理，應平均分擔（最高法院107 年
    度台上字第2989號刑事判決參照）。經查：
　⒈本案如「犯罪事實」欄所示部分，並未查得任何收款等證據
    資料，目前有關跨國詐欺集團固屬追查不易，行為人有無實
    際取得所得及報酬，仍應有積極具體事證與帳冊可資比對查
    證方得認定，本件起訴書就此部分並未舉證被告於本案起訴
    犯罪期間已確切實際獲取犯罪所得及其詳細正確數額，本諸
    罪證有疑利於被告之原則，尚難遽然被告就「犯罪事實」欄
    所示犯行確有取得犯罪所得，而無庸就此部分諭知沒收或
    追徵。
　⒉被告就「犯罪事實欄」所示部分，五福機房已將被告應得之
    報酬275,000元，匯至系爭台新銀行帳戶中，業已認明如前
    ，堪認該275,000 元，乃被告為「犯罪事實」欄所示犯行
    之犯罪所得，雖未扣案，仍應依刑法第38條之1第1項、第3
    項規定，宣告沒收，並諭知於全部或一部不能沒收或不宜執
    行沒收時，追徵其價額。
　⒊被告就「犯罪事實」欄所示部分，被告夥同「BT」及其所屬
    詐欺集團向告訴人丙○○詐得之25萬元，乃被告與「BT」及同
    集團其他成員之犯罪所得，並由被告負責透過系爭中信銀行
    帳戶購買比特幣之方式，進行掩飾與隱匿，雖該25萬元或其
    變得之財物即比特幣，並未扣案，仍應依洗錢防制法第18條
    第1項、刑法第38條之1第3項規定，宣告沒收，並諭知於全
    部或一部不能沒收或不宜執行沒收時，追徵其價額。
  ㈡次按，供犯罪所用、犯罪預備之物或犯罪所生之物，屬於犯
    罪行為人者，得沒收之。但有特別規定者，依其規定。刑法
    第38條第2 項定有明文。而最高法院往昔採共同正犯間犯罪
    工具物必須重複諭知之相關見解，已不再援用，犯罪工具物
    須屬被告所有，或被告有事實上之處分權時，始得在該被告
    罪刑項下併予諭知沒收，至於非所有權人，又無共同處分權
    之共同正犯，自無庸在其罪刑項下諭知沒收（最高法院107 
    年度第5 次刑事庭會議決議、107 年度台上字第4430號判決
    意旨參照）。經查：
　⒈扣案如附表二編號2 所示之IPHONE手機1支（門號：00000000
    00、扣押物品目錄表原編號a4），係供被告為「犯罪事實」
    欄、所示犯罪所用之物，此有卷附有關該手機以SKYPE暱
    稱「MGM科技」與其他詐欺機房的對話紀錄（見107年度偵字
    第18049號偵查卷㈡第94頁至第99頁），以及被告使用該手機
    facetime與「BT」之對話紀錄（見107年度偵字第18049號偵
    查卷㈡第167頁至第175頁），因扣案之手機係由被告持有與
    使用，此經被告供述在卷（見107年度偵字第18049 偵查卷㈠
    第104 頁反面、107 頁反面），足認該手機為被告所有或具
    有事實上處分權，且核無刑法第38條之2 第3項之情形，揆
    諸上開說明，應依刑法第38條第2 項前段規定，在被告所犯
    如於「犯罪事實」欄、罪刑項下，宣告沒收。
　⒉扣案如附表三編號23所示之筆記型電腦，乃被告攜帶至「台
    中之星汽車旅館」，且供被告以SKYPE暱稱「佰家樂」、「
    每日笑CC」與土耳其機房聯繫使用一節，業已認明如前，並
    有107年10月5日刑事局中部打擊犯罪中心偵查報告檢附扣案
    如附表三編號23所示筆記型電腦之SKYPE交談紀錄附卷可證
    （見107年度偵字第27685號偵查卷㈡第175頁至第182頁），
    堪認係供「犯罪事實」欄所示犯罪所用之物；而扣案如附
    表二編號3所示之筆記本，其上記載帳號bently8880000000i
    l.com ，與附表三編號23所示筆記型電腦內之SKYPE 代號「
    每日笑CC」設定之電子信箱帳號相同一事，亦為被告所不爭
    執（見107年度偵字第18049號偵查卷㈠第107頁反面），堪認
    該扣案之筆記本，亦係供「犯罪事實」欄所示犯罪所用之
    物。因附表三編號23所示之筆記型電腦，係由被告攜帶至「
    台中之星汽車旅館」，而遭警查獲扣押，附表二編號3所示
    之筆記本，則為警在被告位於臺中市○○區○○○路0段000號7樓
    之3住處扣得，足認前述筆記型電腦與筆記本均為被告所有
    或具有事實上處分權，且均核無刑法第38條之2 第3項之情
    形，揆諸上開說明，應依刑法第38條第2 項前段規定，在被
    告所犯如於「犯罪事實」欄罪刑項下，宣告沒收。
  ⒊扣案如附表三編號1 至編號2 所示之系爭台新銀行帳戶存摺2
     本、提款卡1 張，固為被告用以收受犯罪所得之金融機構
    帳戶，然為被告向其父親王竣立所借用，而非報告所有；另
    扣案如附表三編號22所示之手機1支，雖供共犯陳星彤以SKY
    PE暱稱「雷夢莎」與土耳其機房聯繫使用，因屬陳星彤所有
    ，亦非被告所有，自均不得於被告所犯如「犯罪事實」欄
    至所示罪刑項下，宣告沒收。至於附表三編號3至編號21所
    示之物，依卷內證據資料，尚難認與本案犯行具有直接關聯
    ，爰均不予宣告沒收。
六、不予宣告強制工作的理由
  ㈠按「犯第1 項之罪者，應於刑之執行前，令入勞動場所，強
    制工作，其期間為3 年」，現行之組織犯罪防制條例第3 條
    第3 項定有明文，而修正前組織犯罪防制條例，對發起、主
    持、操縱、指揮或參與集團性、常習性及脅迫性或暴力性犯
    罪組織者，應於刑後強制工作之規定，經司法院釋字第528
    號解釋尚不違憲；嗣該條例第2 條第1 項所稱之犯罪組織，
    經二次修正，已排除原有之「常習性」要件，另將實施詐欺
    手段之具有持續性或牟利性之有結構性組織，納入本條例適
    用範圍，並對參與犯罪組織之行為人，於第3 條第1 項後段
    但書規定「參與情節輕微者，得減輕或免除其刑」。惟同條
    第3 項仍規定「應於刑之執行前，令入勞動場所，強制工作
    ，其期間為三年」，而未依個案情節，區分行為人是否具有
    反社會的危險性及受教化矯治的必要性，一律宣付刑前強制
    工作3 年。然則，衡諸該條例所規定之強制工作，性質上原
    係對於有犯罪習慣，或因遊蕩、懶惰成習而犯罪者，所為之
    處置，修正後該條例既已排除常習性要件，從而，本於法律
    合憲性解釋原則，依司法院釋字第471 號關於行為人有無預
    防矯治其社會危險性之必要，及比例原則等與解釋意旨不相
    衝突之解釋方法，為目的性限縮，對犯該條例第3 條第1 項
    之參與犯罪組織罪者，視其行為之嚴重性、表現之危險性、
    對於未來行為之期待性，以及所採措施與預防矯治目的所需
    程度，於有預防矯治其社會危險性之必要，且符合比例原則
    之範圍內，由法院依該條例第3 條第3 項規定，一併宣告刑
    前強制工作（最高法院刑事大法庭108年度台上大字第2306
    號號裁定意旨參照）。
  ㈡經查，被告分別參與土耳其機房、五福機房、「BT」所屬詐
    欺集團之犯行，雖均得依組織犯罪防制條例第3 條第3 項一
    併宣告強制工作，但衡以被告為本案如「犯罪事實」欄至
    所示犯行之時間接近，且均係分擔設置電子通訊網路話務系
    統之行為，其為本案如「犯罪事實」欄至所示犯行之前，
    除於104年間，因幫助詐欺案件，經法院判處有期徒刑4月確
    定之紀錄外，即無其他犯罪經法院判刑之紀錄，有臺灣高等
    法院被告前案紀錄表1 份在卷可佐（見本院卷第99頁至第10
    2頁），尚難被告有犯罪的習慣。且被告僅負責為詐欺機房
    或詐欺集團提供電子通訊網路話務服務，或協助處理比特幣
    交易帳戶綁定與協助購買比特幣以掩飾、隱匿詐欺犯罪所得
    之去向與所在，而屬聽命管理階層指示，非屬犯罪集團核心
    人物，犯罪情節雖非輕微，但尚難認已達嚴重之程度；被告
    自106 年6 月間某日加入五福機房時起，迄至其於107年6月
    20日為警查獲時止，雖時間非短，但因其在集團所負責之工
    作性質，而分別參與不同詐欺集團，在各個犯罪組織之期間
    ，尚屬非長，被告於原審供稱：我曾從事服飾、餐飲工作，
    現在則擔任UBER司機等語（見原審卷㈢第100頁），足認被告
    於本案發生前、後，均有正當職業，而非因遊蕩或懶惰成習
    而為「犯罪事實」欄至所示之犯罪行為。考量被告年紀尚
    輕，仍有透過刑罰矯正之可能性，而其參與不同犯罪組織，
    均係負責有關電子通訊網路話務或協助綁定比特幣交易帳號
    等非詐欺核心事務之犯罪參與情節，其行為表現之嚴重性、
    危險性尚未達於無可容忍之程度，且被告就本件犯行所受有
    期徒刑之宣告，刑期非短，與被告犯行之可非難性，核屬相
    當，應可使被告記取教訓，並達懲罰、矯治之目的，而未達
    須以保安處分預防矯治之程度而有施以強制工作之必要，併
    斟酌憲法第8 條人民身體自由之保障及第23條比例原則，爰
    裁量不予宣告強制工作。
據上論斷，應依刑事訴訟法第369 條第1 項前段、第364 條、第
299 條第1 項前段，修正前、修正後組織犯罪防制條例第3 條第
1 項後段、洗錢防制法第14條第1項、第18條第1項，刑法第2 條
第1 項前段、第11條、第28條、第339 條之4 第1 項第2 款、第
3 款、第55條、第51條第5 款、第38條第2 項前段、第38條之1
第1 項前段、第3 項，刑法施行法第1 條之1 ，判決如主文。
本案經檢察官陳隆翔提起公訴及移送併辦，檢察官楊朝嘉提起上
訴，檢察官乙○○到庭執行職務。
中　　華　　民　　國　　110 　年　　8 　　月　　10　　日
            刑事第一庭　審判長法　官　江  德  千
                              法  官　簡  源  希
                              法  官　高  增  泓
以上正本證明與原本無異。
如不服本判決應於收受送達後二十日內向本院提出上訴書狀，其
未敘述上訴之理由者，並得於提起上訴後二十日內向本院補提理
由書（均須按他造當事人之人數附繕本）「切勿逕送上級法院」
。
                              書記官　黃  美  珍 

中　　華　　民　　國　　110 　年　　8 　　月　　10　　日
附錄本判決論罪科刑法條全文：
組織犯罪防制條例第3條
發起、主持、操縱或指揮犯罪組織者，處3 年以上10年以下有期
徒刑，得併科新臺幣1 億元以下罰金；參與者，處6 月以上5 年
以下有期徒刑，得併科新臺幣1 千萬元以下罰金。但參與情節輕
微者，得減輕或免除其刑。
具公務員或經選舉產生之公職人員之身分，犯前項之罪者，加重
其刑至二分之一。
犯第1 項之罪者，應於刑之執行前，令入勞動場所，強制工作，
其期間為3 年。
前項之強制工作，準用刑法第90條第2 項但書、第3 項及第98條
第2 項、第3 項規定。
以言語、舉動、文字或其他方法，明示或暗示其為犯罪組織之成
員，或與犯罪組織或其成員有關聯，而要求他人為下列行為之一
者，處3 年以下有期徒刑，得併科新臺幣3 百萬元以下罰金：
一、出售財產、商業組織之出資或股份或放棄經營權。
二、配合辦理都市更新重建之處理程序。
三、購買商品或支付勞務報酬。
四、履行債務或接受債務協商之內容。
前項犯罪組織，不以現存者為必要。
以第5 項之行為，使人行無義務之事或妨害其行使權利者，亦同
。
第5項、第7項之未遂犯罰之。

刑法第339 條之4 
犯第339 條詐欺罪而有下列情形之一者，處1 年以上7 年以下有
期徒刑，得併科1 百萬元以下罰金：
一、冒用政府機關或公務員名義犯之。
二、三人以上共同犯之。
三、以廣播電視、電子通訊、網際網路或其他媒體等傳播工具，
    對公眾散布而犯之。
前項之未遂犯罰之。

洗錢防制法第2條
本法所稱洗錢，指下列行為：
一、意圖掩飾或隱匿特定犯罪所得來源，或使他人逃避刑事追訴
    ，而移轉或變更特定犯罪所得。
二、掩飾或隱匿特定犯罪所得之本質、來源、去向、所在、所有
    權、處分權或其他權益者。
三、收受、持有或使用他人之特定犯罪所得。

洗錢防制法第14條
有第二條各款所列洗錢行為者，處 7 年以下有期徒刑，併科新
臺幣 5 百萬元以下罰金。
前項之未遂犯罰之。
前二項情形，不得科以超過其特定犯罪所定最重本刑之刑。    
附表一：
編號 犯罪事實 主            文 1 如「犯罪事實」欄所載 甲○○三人以上共同以電子通訊對公眾散布而犯詐欺取財罪，處有期徒刑貳年。扣案如附表二編號3、附表三編號23所示之物，均沒收。 2 如「犯罪事實」欄所載 甲○○三人以上共同以電子通訊對公眾散布而犯詐欺取財罪，處有期徒刑貳年。扣案如附表二編號2所示之物，沒收。未扣案之犯罪所得新臺幣貳拾柒萬伍仟元，沒收，於全部或一部不能沒收或不宜執行沒收時，追徵其價額。 3 如「犯罪事實」欄所載 甲○○三人以上共同犯詐欺取財罪，處有期徒刑壹年陸月。扣案如附表二編號2所示之物，沒收。未扣案之犯罪所得新臺幣貳拾伍萬元，沒收，於全部或一部不能沒收或不宜執行沒收時，追徵其價額。 



附表二：107年6月20日在甲○○位於臺中市○○區○○○路○段
        000號7樓之3住處扣得。
編號 物品名稱與數量 備註 1 （刪除） 已合併記載於附表三編號23 2 IPHONE手機（門號：0000000000）1支 扣押物品目錄表原編號a4 3 記事本1本 扣押物品目錄表原編號a24 




附表三：
編號 名稱 1 系爭台新銀行帳戶存摺2本 2 系爭台新銀行提款卡1張 3 在被告住處扣得之Lenevo筆記型電腦1 台 4 在被告住處扣得之APPLE 筆記型電腦1 台 5 IPHONE智慧型手機7 支（扣押物品目錄表原編號a-3、a-5、a-7至11） 6 中國信託帳戶存摺1本 7 第一銀行帳戶存摺1本 8 臺灣銀行存摺2本 9 花旗（臺灣）銀行存摺1本 10 臺灣居民來往大陸通行證1張 11 臺灣銀行金融卡1張 12 中國大陸地區人頭卡5張 13 台灣大哥大門號SIM卡2張 14 詐欺工作守則1張 15 行動硬碟1個 16 TP-Link 無線分享器2 台 17 Megafon無線分享器1台 18 客戶名單1張 19 愷他命1包 20 現金新臺幣11萬6,100元 21 IPHONE手機（IMEI：000000000000000）1支 22 三星Note 5手機1支 23 在「台中之星汽車旅館」扣得之Lenovo廠牌筆記型電腦共2台（其中1台電腦螢幕上方貼有「沛宸」字樣之貼紙）